【裁判字號】    97,聲,112
【裁判日期】    970314
【裁判案由】    返還提存金
【裁判全文】
臺灣嘉義地方法院民事裁定               97年度聲字第112號
聲  請  人  臺灣中小企業銀行股份有限公司
法定代理人  戊○○
代  理  人  丙○○
相  對  人  甲○○
            丁○○
            乙○○
上列聲請人聲請返還提存物事件，本院裁定如下：
    主  文
聲請人關於為相對人乙○○於本院九十七年度存字第九七號提存
事件所提存之擔保物中央政府建設公債九十年度甲類第一期登錄
債券，面額新臺幣貳拾萬元券壹張（債券代號：Ａ９０１０１）
，准予返還。
聲請人其餘聲請駁回。
聲請程序費用由相對人乙○○負擔。
    理  由
一、按供擔保人證明受擔保利益人同意返還者，法院應依供擔保
    人之聲請，以裁定命返還其提存物，民事訴訟法第104條第1
    項第2款及同法第106條定有明文。次按假扣押於執行程序實
    施前撤回執行之聲請者，法院應依供擔保人之聲請，返還其
    提存物或保證書，毋庸裁定，民國92年2月7日修正前民事訴
    訟法第104條第3項定有明文，此規定業於92年2月7日經總統
    公布刪除，同年9月1日起施行，其刪除理由係以此情形是否
    得逕行聲請提存所發還擔保金，屬提存範疇。
二、本件聲請意旨略以：聲請人與相對人間假扣押事件，聲請人
    前遵鈞院97年度裁全字第40號民事裁定，為擔保相對人之利
    益，曾提供如主文第1項所示之擔保物，並以鈞院97年度存
    字第97號提存事件提存在案。茲因該事件，受擔保利益人即
    相對人乙○○已清償債務，復經對其撤回鈞院97年度執全字
    第81號之假扣押執行在案，且相對人乙○○亦同意返還；而
    相對人甲○○、丁○○部分業於實施扣押程序前對其等撤回
    ，爰依法聲請返還擔保物等語。
三、經查，聲請人主張之關於相對人乙○○部分之事實，業據其
    提出本院前開裁定書、提存書、及相對人之同意書、印鑑證
    明正本為證，並經本院依職權調閱本院前開提存事件、假扣
    押保全及執行卷宗審核無訛，認聲請人關於此部分之聲請發
    還擔保物，並無不合，應予准許。至本院97年度存字第97號
    提存事件之受擔保利益人即相對人甲○○、丁○○部分，因
    聲請人已於假扣押執行程序實施前撤回對其等之執行，此有
    本院97年1月22日97執全新字第81號撤回證明書在卷可稽，
    依前開說明，此部分乃屬提存範疇。提存所是否得逕行發還
    提存物，應由提存所自行審酌，是聲請人對於相對人甲○○
    、丁○○部分之請求，應予駁回。
四、依民事訴訟法第95條、第78條裁定如主文。
中    華    民    國    97    年    3     月    14    日
                   民事第一庭法  官  游悅晨
以上正本證明與原本無異
如對本裁定抗告須於裁定送達後10日內向本院提出抗告狀
中    華    民    國    97    年    3     月    14    日
                             書記官  張富


司法院資訊處製作；財團法人民間司法改革基金會備份。
